最高法院刑事判決　　　　　　九十六年度台上字第一０四六號
上　訴　人　台灣高等法院檢察署檢察官
被　　　告　甲○○
　　　　　　乙○○
上列上訴人因被告等違反著作權法案件，不服台灣高等法院中華
民國九十五年十二月二十六日第二審更審判決（九十四年度重上
更(三)字第二０六號，起訴案號：台灣台北地方法院檢察署八十八
年度偵字第七九六五號、八十九年度偵字第二三六九號），提起
上訴，本院判決如下：
    主  文
上訴駁回。
    理  由
按刑事訴訟法第三百七十七條規定，上訴於第三審法院，非以判
決違背法令為理由，不得為之。是提起第三審上訴，應以原判決
違背法令為理由，係屬法定要件。如果上訴理由狀並未依據卷內
訴訟資料，具體指摘原判決不適用何種法則或如何適用不當，或
所指摘原判決違法情事，顯與法律規定得為第三審上訴理由之違
法情形，不相適合時，均應認其上訴為違背法律上之程式，予以
駁回。本件原判決已敘明依憑經濟部智慧財產局函復檢察官所起
訴之網路測試器中之「面板」、「底板」、「積體電路佈局圖」
是否受著作權保護，稱：「受著作權保護之『電路圖』，不包括
顯示半導體晶片（或積體電路）電路布局之圖形」、「有關『網
路測試器』面板上標示之『ＬＡＮ　ＴＥＳＴ或ＮＥＴＷＯＲＫ
　ＣＡＢＬＥ　ＴＥＳＴＥＲ或ＣＡＢＬＥ　ＴＥＳＴＥＲ』均
係通用之名詞，依著作權法第九條第一項第三款規定，不得作為
著作權之標的」、「所送『網路測試器』（硬體產品）不屬著作
權法第三條第一項第一款所稱之著作，不受著作權法之保護」，
有該局民國九十二年五月二十八日智著字第０九二０００三三五
００號函附卷可據。經原審再檢具被告甲○○所經營之群克公司
生產之網路測試器及網路測試器「面板」、「底板」照片送請經
濟部智慧財產局鑑定並釋示該等物件是否受著作權之保護，該局
函稱：「所附照片所示之『面版』是否為著作一節，按前函被告
提示附件第二頁所載被告面版上分別顯示之藍色及棕百橙色之兩
種美術圖案，似屬美術著作，至於整體面板，不論係原、被告所
提出，似均非著作」，有該局九十二年七月二十九日智著字第０
九二０００七０三三０號函在卷可稽。原審復將告訴人禾普企業
有限公司（下稱禾普公司）所提出及查扣之網路測試器實物，送
請經濟部智慧財產局鑑定，是否受著作權之保護，仍復稱：告訴
人之「網路線測試器」、「面板」、「底板」等立體成品，尚不
成為著作權法保護之著作，有該局九十三年六月一日智著字00
00000000０號函在卷可稽。另原審再函請經濟部智慧財
產局釋示，據復稱：查積體電路電路布局之概念，係由積體電路
電路布局法予以保護，至積體電路電路布局圖係其電路布局之唯
一表達方法，故積體電路電路布局圖自不受著作權法保護。又積
體電路電路布局保護法所保護者非該電路布局之圖形，而係該圖
形所揭示之電路布局本身。易言之，積體電路電路布局之圖形不
受著作權法之保護，亦不受積體電路電路布局法之保護，有該局
九十四年七月二十七日智著字第０九四０００五九七００號函在
卷可稽。則依主管機關之歷次函釋，禾普公司所製作「網路線測
試器」、「面板」、「底板」、「積體電路布局圖」因均非著作
，自不受著作權之保護。從而檢察官起訴甲○○及被告乙○○之
行為，自無侵害告訴人著作權之可言。因認甲○○犯罪不能證明
，而撤銷第一審關於甲○○部分之判決，改判諭知甲○○無罪，
並以檢察官上訴意旨指乙○○與甲○○有犯意聯絡及行為分擔為
共同正犯，既無法證明甲○○犯罪，亦難認乙○○應成立違反著
作權法罪，而認第一審以乙○○之犯罪不能證明而諭知無罪，為
無不合，予以維持，駁回檢察官在第二審之上訴，均已詳述其理
由，從形式上觀察，並無何違法情形存在。檢察官上訴意旨略以
：告訴人於美國發現康波公司販賣與告訴人產品完全相同之網路
測試器產品，並對康波公司提出訴訟，得知其產品來自甲○○之
群克公司，而告訴人與康波公司成立和解，該和解書有甲○○之
簽名，美國康波公司亦來函表示甲○○已更改製造網路測試器產
品，原審未就前揭證物加以調查；被告生產之第一代產品之存在
，可從外殼模具與產品之比對得知，俱與電路板間具有完全之依
附關係，原判決亦未進行調查，有應調查之證據未予調查之違法
等語。惟查原判決已詳述依經濟部智慧財產局歷次函釋之結果，
告訴人禾普公司所製作之「網路線測試器」、「面板」、「底板
」、「積體電路布局圖」因均非著作，自不受著作權之保護，甲
○○之行為自無檢察官起訴違反著作權法之罪責，而禾普公司在
美國與康波公司和解及美國康波公司律師來函內容與待證事實無
關，原審未調查，自無應調查之證據未予調查之違法可言；而原
判決已敘明外殼之面板、底板相符，並不代表其內之電路板即屬
原來之電路板，且外殼之面板、底板並非著作權保護之客體，均
不足為不利於被告等之認定。上訴意旨，並非依據卷內訴訟資料
對原判決究竟如何不適用法則或適用不當為具體之指摘，徒憑己
見，就原判決已說明事項，或屬原審認事採證職權之適法行使，
任意指摘為違法，且為單純事實之爭執，均不得據為第三審上訴
之合法理由。其就違反著作權法部分之上訴違背法律上之程式，
應予駁回。至於背信部分，原審並未審理判決，縱認檢察官之撤
回起訴不合法，亦屬補充判決之問題，此部分雖不得上訴第三審
，但原審既未判決，自勿庸併予駁回，附此敘明。
據上論結，應依刑事訴訟法第三百九十五條前段，判決如主文。
中　　華　　民　　國　九十六　年　　三　　月　　二　　日
                      最高法院刑事第九庭
                          審判長法官  洪　清　江
                                法官  石　木　欽
                                法官  李　伯　道
                                法官  林　勤　純
                                法官  陳　晴　教
      本件正本證明與原本無異
                                      書  記  官
中　　華　　民　　國　九十六　年　　三　　月　　八　　日
                                                z
